臺灣士林地方法院刑事判決
110年度審簡上字第59號
上  訴  人
即  被  告  鄒翊楷



上列上訴人即被告因竊盜案件，不服本院士林簡易庭於民國110 
 年11月1 日所為之110 年度士簡字第495 號第一審刑事簡易判
決（聲請簡易判決處刑案號：110 年度偵字第13981 號），提起
上訴，本院管轄第二審之合議庭判決如下：
    主  文
原判決撤銷。
鄒翊楷犯竊盜罪，處拘役參拾日，如易科罰金，以新臺幣壹仟元
折算壹日。
    事實及理由
一、本案經本院合議庭審理結果，認原審以被告鄒翊楷犯刑法第
    320 條第1 項之竊盜罪，判處拘役50日，並諭知易科罰金，
    以新臺幣（下同）1 千元折算1 日，除量刑審酌及犯罪所得
    沒收部分應予撤銷外（詳如後述），其認事用法均無不當，
    應予維持，故除增列被告於本院民國111 年1 月19日準備程
    序及111 年2 月16日審理時所為之自白、車牌號碼000-000
    號重型機車之車輛詳細資料報表、經濟部商工登記公示資料
    查詢服務結果等證據外，其餘均引用原審刑事簡易判決及檢
    察官聲請簡易判決處刑書所記載之犯罪事實及證據（如附件
    一、二）。
二、被告上訴意旨略以：被告鄒翊楷距離上次所犯竊盜案件已逾
    10年，因疫情關係，經濟狀況不好，且有小孩須扶養及車貸
    負擔，才會犯下本件竊盜犯行，被告願意賠償店家損失，請
    求給予被告改過自新之機會並從輕量刑等語。
三、本院撤銷改判及科刑之理由：
  ㈠按刑事審判之量刑，旨在實現刑罰權之分配正義，故法院對
    科刑判決之被告量刑，應符合罪刑相當原則，使罰當其罪，
    以契合人民之法律感情，此於刑法第57條明定科刑時應審酌
    一切情狀，尤應注意該條所列各款情形，以為科刑輕重之標
    準，否則即難謂適法。經查，本案被告鄒翊楷竊取告訴人即
    全聯實業股份有限公司淡水新春分公司（下稱全聯淡水新春
    分公司）前任經理連淑玲所管領之財物，造成被害人全聯淡
    水新春分公司受有財產上之損害，則其事後是否已盡力向被
    害人尋求和解並賠償被害人所受之損害，自亦屬量刑所應審
    酌事由，而被告於本院審理時已與被害人以1,000 元成立和
    解，並當場履行和解條件完畢，有本院111 年度審簡上附民
    字第1 號和解筆錄存卷可參（見本院110 年度審簡上字第59
    號卷第46-1頁），足認被告犯後積極賠償之態度良好，惟原
    審於科刑時未及參酌上情，所為量刑難謂允當，則被告據此
    提起上訴，為有理由，應由本院予以撤銷改判。
  ㈡次按犯罪所得，屬於犯罪行為人者，沒收之；於全部或一部
    不能沒收或不宜執行沒收時，追徵其價額；犯罪所得已實際
    合法發還被害人者，不予宣告沒收或追徵，刑法第38條之1 
    第1 項前段、第3 項、第5 項分別定有明文；又修正後刑法
    第38條之2 第2 項規定之立法理由說明為符合比例原則，兼
    顧訴訟經濟，爰參考德國刑法及德國刑事訴訟法之規定，增
    訂過苛調節條款，於宣告沒收或追徵於個案運用有過苛之虞
    、欠缺刑法上之重要性或犯罪所得價值低微之情形，得不予
    宣告沒收或追徵，以節省法院不必要之勞費，並調節沒收之
    嚴苛性。查被告於本案竊得之生鮮蒜球2 包、義美火鍋餃組
    合包1 包、杯子蛋糕1 包、豆漿1 瓶、冷藏飲料2 瓶、包子
    1 個、冷藏蛋1 個、軟糖1 個、冷凍食品1 個等物，均屬其
    犯罪所得，惟被告既已賠償被害人全聯淡水新春分公司之損
    失，並與之達成和解，業如前述，與實際合法發還被害人有
    同一效果，是參酌刑法第38條之1 第5 項所揭示「優先保障
    被害人因犯罪所生之求償權」之意旨，暨同法第38條之2 第
    2 項避免過苛之立法精神，本院認就被告上開犯罪所得並無
    再予宣告沒收、追徵之必要。原審判決時未能審酌上情，而
    為被告前開犯罪所得之沒收、追徵，容有過苛之虞，是原判
    決既有上開可議之處，自應由本院撤銷此部分之宣告。
四、被告前因傷害案件，經本院以99年度審簡字第1301號判決判
    處有期徒刑3 月，緩刑2 年確定，於102 年1 月19日緩刑期
    滿未經撤銷，視為未經刑之宣告，其後未曾再因故意犯罪而
    受有期徒刑以上刑之宣告，有臺灣高等法院被告前案紀錄表
    附卷可稽，雖符合刑法第74條第1 項第1 款之緩刑宣告要件
    ，惟按緩刑之宣告與否，固屬實體法上賦予法院得為自由裁
    量之事項，但法院行使此項職權時，除應審查被告是否符合
    緩刑之法定要件外，仍應受比例原則與平等原則等一般法律
    原則之支配，以期達成客觀上之適當性、相當性與必要性之
    價值要求。本院審酌被告自101 年起，曾多次因竊盜、詐欺
    及侵占等財產犯罪，經法院判處拘役及罰金刑確定，且於本
    案犯行後，另因數起竊盜案件，分經臺灣臺北地方檢察署、
    臺灣新北地方檢察署檢察官起訴、聲請簡易判決處刑在案，
    足見本案並非偶發事件，且本院已審酌被告之犯罪動機、手
    段、所生危害、坦承犯行並賠償被害人損失之犯後態度等情
    狀為量刑，因認本案若再為緩刑之宣告，恐難達警惕之效果
    ，是本案並不宜宣告緩刑，附此敘明。
據上論斷，應依刑事訴訟法第455 條之1 第1 項、第3 項、第36
9 條第1 項前段、第364 條、第373 條、第299 條第1 項前段，
刑法第320 條第1 項、第41條第1 項前段，刑法施行法第1 條之
1 第1 項，判決如主文。
本案經檢察官曾揚嶺聲請簡易判決處刑，檢察官周禹境、蔡元仕
到庭執行職務。
中　　華　　民　　國　  111　 年　　3　　 月　  9　　 日
                  刑事第九庭審判長法  官  李育仁
                                  法  官  李冠宜
                                  法  官  蘇怡文
以上正本證明與原本無異。
本件不得上訴。
                                  書記官  林孟君  
中　　華　　民　　國　　111 　年　　3 　　月　　9 　　日

附錄本案判決論罪科刑法條全文：
中華民國刑法第320 條
意圖為自己或第三人不法之所有，而竊取他人之動產者，為竊盜
罪，處5 年以下有期徒刑、拘役或50萬元以下罰金。
意圖為自己或第三人不法之利益，而竊佔他人之不動產者，依前
項之規定處斷。
前二項之未遂犯罰之。

附件一
臺灣士林地方法院刑事簡易判決
110年度士簡字第495號
聲  請  人  臺灣士林地方檢察署檢察官
被      告  鄒翊楷  男  民國00年0月00日生
                    身分證統一編號：Z000000000號
                    住新北市○○區○○○路0段000巷00號3    樓
上列被告因竊盜案件，經檢察官聲請以簡易判決處刑（110 年度
偵字第13981 號），本院判決如下：
    主  文
鄒翊楷犯竊盜罪，處拘役伍拾日，如易科罰金，以新臺幣壹仟元
折算壹日。未扣案之犯罪所得生鮮蒜球貳包、義美火鍋餃組合包
壹包、杯子蛋糕壹包、豆漿壹瓶、冷藏飲料貳瓶、包子壹個、冷
藏蛋壹個、軟糖壹個、冷凍食品壹個均沒收，如全部或一部不能
沒收或不宜執行沒收時，追徵其價額。
    事實及理由
一、本件犯罪事實及證據，均引用檢察官聲請簡易判決處刑書（
    如附件）之記載。
二、核被告鄒翊楷所為，係犯刑法第320 條第1 項之竊盜罪。
三、爰審酌被告有傷害、妨害自由、竊盜、詐欺、侵占遺失物、
    違反毒品危害防制條例等前科紀錄（於本件均未構成累犯）
    ，有臺灣高等法院被告前案紀錄表在卷可查，素行並非良好
    ；暨考量被告坦認犯行，所竊取財物之價值為新臺幣337 元
    ，暨考量被告之學經歷、家庭經濟狀況等一切情狀，量處如
    主文所示之刑，並諭知易科罰金之折算標準，以資懲儆。被
    告所竊取生鮮蒜球2 包、義美火鍋餃組合包1 包、杯子蛋糕
    1 包、豆漿1 瓶、冷藏飲料2 瓶、包子1 個、冷藏蛋1 個、
    軟糖1 個、冷凍食品1 個，為被告竊盜犯行之犯罪所得，復
    未扣案，應依刑法第38條之1 第1 項前段、第3 項，宣告沒
    收之，如全部或一部不能沒收或不宜執行沒收時，追徵其價
    額。
四、依刑事訴訟法第449 條第1 項、第3 項、第450 條第1 項、
    第454 條第2 項，刑法第320 條第1 項、第41條第1 項前段
    、第38條之1 第1 項前段、第3 項，刑法施行法第1 條之1 
    第1 項，逕以簡易判決處刑如主文。
五、如不服本判決，得於判決書送達之翌日起20日內，以書狀敘
    述理由，向本庭提出上訴。
本案經檢察官曾揚嶺聲請簡易判決處刑。 
中　　華　　民　　國　　110 　年　　11　　月　　1 　　日
    　　　　　　  士林簡易庭法　官　陳紹瑜
以上正本證明與原本無異。
如不服本判決，得於判決書送達之翌日起20日內，以書狀敘述理
由，向本院提出上訴。
中　　華　　民　　國　　110 　年　　11　　月　　1 　　日
                            書記官  吳雪華
參考法條：
中華民國刑法第320 條
意圖為自己或第三人不法之所有，而竊取他人之動產者，為竊盜
罪，處5 年以下有期徒刑、拘役或50萬元以下罰金。
意圖為自己或第三人不法之利益，而竊佔他人之不動產者，依前
項之規定處斷。
前二項之未遂犯罰之。　　　　　　　　　　　　　　

附件二
臺灣士林地方檢察署檢察官聲請簡易判決處刑書
                                    110年度偵字第13981號
　　被　　　告　鄒翊楷　男　31歲（民國00年0月00日生）
　　　　　　　　　　　　住新北市○○區○○○路0段000巷00
　　　　　　　　　　　　　號3樓
　　　　　　　　　　　　國民身分證統一編號：Z000000000號
上列被告因竊盜案件，已經偵查終結，認為宜聲請以簡易判決處
刑，茲將犯罪事實及證據並所犯法條分敘如下：
　　　　犯罪事實
一、鄒翊楷意圖為自己不法之所有，基於竊盜之犯意，於民國110
     年6 月20日晚間6 時1 分許，在新北市○○區○○街000  號全
    聯福利中心淡水新春店內，乘店員不注意之際，徒手竊取該
    店店經理連淑玲所管領該店貨架上陳列之生鮮蒜球2 包 、義
    美火鍋餃組合包1 包、杯子蛋糕1 包、豆漿1 瓶、冷藏飲料
    2 瓶、包子1 個、冷藏蛋1 個、軟糖1 個、冷凍食品1  個
    （價值新臺幣337 元），得手後，未經結帳即離開現場。嗣
    該店副理李光育發覺商品短缺，經其調閱上開店內之監視錄
    影器畫面，並報警處理，始查悉上情。
二、案經連淑玲委請李光育訴由新北市政府警察局淡水分局報告
    偵辦。
　　　　證據並所犯法條
一、上開犯罪事實，業據被告鄒翊楷於警詢及偵查中均坦承不諱
    ，核與告訴代理人李光育於警詢中指訴之情節大致相符，並
    有案發現場監視錄影器錄影畫面翻拍照片11張在卷可稽，足徵
    被告前開自白與事實相符，被告犯嫌洵堪認定。
二、核被告鄒翊楷所為，係犯刑法第320條第1項之竊盜罪嫌。另
    被告所竊得之生鮮蒜球2 包、義美火鍋餃組合包1 包、杯子
    蛋糕1 包、豆漿1 瓶、冷藏飲料2 瓶、包子1 個、冷藏蛋1 
     個、軟糖1 個、冷凍食品1 個，係為犯罪所得，請依刑法
    第38條之1 第1 項規定宣告沒收，如不能或不宜執行沒收時，
    請依同條第3 項之規定宣告追徵其價額。
三、依刑事訴訟法第451 條第1 項聲請逕以簡易判決處刑。
　　此　致
臺灣士林地方法院
中　　華　　民　　國　 110　　年　　8 　　月　　30　　日
                            檢  察  官 曾  揚  嶺
本件正本證明與原本無異
中　　華　　民　　國　 110　　年　　9 　　月　　8 　　日
                            書  記  官 黃  麗  菁
參考法條：
中華民國刑法第320 條
意圖為自己或第三人不法之所有，而竊取他人之動產者，為竊盜
罪，處5 年以下有期徒刑、拘役或50萬元以下罰金。
意圖為自己或第三人不法之利益，而竊佔他人之不動產者，依前
項之規定處斷。
前二項之未遂犯罰之。